臺灣臺南地方法院刑事判決　　　　　　　　　　　　　九十年度訴字第一五一三號
　　公　訴　人　臺灣台南地方法院檢察署檢察官
　　被　　　告　丁○○
　　　　　　　　戊○○
　　指定辯護人　本院公設辯護人　乙○○
右列被告因違反槍砲彈藥刀械管制條例等案件，經檢察官提起公訴 (九十年度營偵字
第一三六七號、第一五三０號)，本院判決如左：
    主  文
丁○○未經許可，持有可發射子彈具有殺傷力之改造手槍，處有期徒刑貳年貳月，併
科罰金新台幣伍萬元，罰金如易服勞役，以新台幣玖佰元即銀元佰元折算壹日。扣
案之仿Ｂ扣案之改造四五手槍（柯特）、改造九０手槍（貝瑞塔）各壹枝、制式九０
子彈（含彈殼）顆、改造子彈（含彈殼）肆顆均沒收。又意圖為自己不法所有，以
脅迫致使不能抗拒，而取他人之物，未遂，處有期徒刑壹年陸月。又攜帶兇器竊盜，
處有期徒刑拾月。扣案之虎頭鉗壹枝沒收。應執行有期徒刑肆年肆月。併科罰金新台
幣伍萬元，罰金如易服勞役，以新台幣玖佰元即銀元佰元折算壹日。扣扣案之改造
四五手槍（柯特）改造九０手槍（貝瑞塔）各壹枝、制式九０子彈（含彈殼）顆、
改造子彈肆顆（含彈殼）虎頭鉗壹枝均沒收。
戊○○未經許可，持有可發射子彈具有殺傷力之改造手槍，處有期徒刑貳年貳月。併
科罰金新台幣伍萬元，罰金如易服勞役，以新台幣玖佰元即銀元佰元折算壹日。扣
扣案之改造四五手槍（柯特）改造九０手槍（貝瑞塔）各壹枝、制式九０子彈（含彈
殼）顆、改造子彈（含彈殼）肆顆均沒收。
    事  實
一、丁○○前曾因犯殺人未遂等案件，經定執行刑應執行有期徒刑十一年三月確定，
    甫於民國八十八年十一月十日假釋出獄，仍不知悔改；於九十年八月五日下午一
    時十分許，丁○○騎乘一輛未懸掛車牌之機車搭載其女友王淑蓮（另為不起訴處
    分），行經台南縣柳營鄉旭山村山子腳嘉南大圳旁農路處，因見丙○○獨自一人
    在路旁，丁○○認有機可乘，遂基於不法所有之意圖，以丙○○在路旁燃燒電纜
    線為由，向丙○○稱其欲「吃紅」新台幣（下同）八千元，並將其未經許可持有
    而隨身攜帶之槍枝二把（改造貝瑞塔九○手槍及改造科特四五手槍各一把，詳如
    後述）亮出把玩脅迫丙○○交付上開款項，致丙○○不能抗拒而同意其所求，因
    丙○○身上並未攜帶該些現金，丙○○乃以丁○○所有之行動電話聯絡其家人攜
    錢過來，十餘分鐘後，丁○○因未見丙○○之家人攜錢過來，遂命丙○○搭上丙○○所有之車牌ＴＭ－七七四九號自小客車，由丁○○駕駛該車欲往丙○○家中
    取款，待車駛至丙○○家中附近，因丙○○家屬已於上通電話中發覺有異遂報警
    並聯絡其鄰居在附近守候，丁○○見狀乃駕車加速逃離，俟車行至無人小路，始
    棄丙○○人車自行逃逸而未遂。
二、丁○○意圖為自己不法之所有，於九十年八月十三日九時三十分許，攜帶其未經
    許可持有具有殺傷力之改造貝瑞塔九○手槍一把（槍枝管制編號0000000000，係
    由仿BERETTA廠半自動手槍製造之金屬玩具手槍更換土造金屬槍機及已貫通之土
    造金屬槍管改造而成，機械性能良好，可供擊發子彈使用，具殺傷力）、制式九
    ○子彈五顆（係由口徑9mm制式半自動手槍彈將彈頭截短而成，經試射均可擊發
    ，具有殺傷力）及虎頭鉗等兇器，侵入台南縣柳營鄉旭山村新吉庄四之九號處，
    竊取甲○○所有置放在該處之電纜線二十捆（重約四十五公斤）及水龍頭開關一
    個，得手後將上開竊得之物品置放在機車上正欲離去之際，經甲○○發現報警當
    場查獲，丁○○隨即佯裝肚子痛欲上廁所而伺機將前開槍枝、子彈藏放在上址後
    方廁所旁，經警於同日十一時三十分許，再度回到現場查察而查獲上開槍枝、子
    彈。復於同日下午十四時四十五分許，丁○○再帶同警方前往台南縣柳營鄉旭山
    村山仔腳一之六號其住處旁鐵屋內，查獲其於九十年七月十日受年籍不詳綽號「
    阿河」者寄藏而持有之改造科特四五手槍一把（槍枝管制編號0000000000，係由
    仿COLT廠半自動製造之金屬玩具手槍更換土造金屬撞針及已貫通之土造金屬槍管
    改造而成，可供擊發子彈使用，具殺傷力）、改造子彈七顆（均係由玩具子彈改
    造而成，具直徑約6mm鋼珠，經試射其中三顆可擊發，具殺傷力，另四顆無法擊
    發，不具殺傷力）及彈匣二個。警方並扣得丁○○持以作案之虎頭鉗壹枝。
三、戊○○有多項前科，曾因違犯肅清煙毒條例等案件，經定執行刑為有期徒刑四年
    確定，嗣又接續執行因犯重傷害罪應執行之有期徒刑四年二月，甫於八十八年十
    二月二十九日假釋出獄，猶不知悔改，於九十年六月間某日，將其未經許可而持
    有之改造貝瑞塔九二型手槍一把（槍枝管制編號0000000000，係仿由BERETTA 廠
    半自動手槍製造之玩具手槍更換土造金屬槍機、金屬槍管而成之改造手槍，機械
    性能良好，可擊發適用之子彈，具傷害力）及制式子彈八顆（均係口徑9mm之制
    式半自動手槍彈，均具殺傷力）、彈匣一個交付予丁○○代為修理槍管滑套斷裂
    處，為丁○○未經許可而持有。嗣經警循線獲悉上情，經檢察署發交警方於九十
    年八月二十八日十三時三十分許，提解丁○○前往其住處旁廢棄雞舍內查獲上開
    槍枝、子彈及彈匣。
四、案經台南縣警察局新營分局報告台灣台南地方法院檢察署檢察官偵查起訴。
    理  由
一、右開事實，業據被告丁○○、戊○○二人坦承不諱，被告丁○○所涉盜匪及竊盜
    罪行部分，核與被害人丙○○及甲○○二人在偵查中陳述情節大致相符；而扣案
    之槍枝及子彈經送鑑定結果，其中改造貝瑞塔九○手槍一把（槍枝管制編號 －
    0000000000，係由仿BERETTA廠半自動手槍製造之金屬玩具手槍更換土造金屬槍
    機及已貫通之土造金屬槍管改造而成，機械性能良好，可供擊發子彈使用，具殺
    傷力）、制式九○子彈五顆（其中二顆已因試射而擊發，係由口徑9mm制式半自
    動手槍彈將彈頭截短而成，經試射均可擊發，具有殺傷力）；改造科特四五手槍
    一把（槍枝管制編號0000000000，係由仿COLT廠半自動製造之金屬玩具手槍更換
    土造金屬撞針及已貫通之土造金屬槍管改造而成，可供擊發子彈使用，具殺傷力
    ）、改造子彈七顆（均係由玩具子彈改造而成，具直徑約6mm鋼珠，經試射其中
    三顆可擊發，具殺傷力，另四顆無法擊發，不具殺傷力）；改造貝瑞塔九二型手
    槍一把（槍枝管制編號0000000000，係仿由BERETTA廠半自動手槍製造之玩具手
    槍更換土造金屬槍機、金屬槍管而成之改造手槍，機械性能良好，可擊發適用之
    子彈，具傷害力）及制式子彈八顆（均係口徑9mm之制式半自動手槍彈，均具殺
    傷力），此亦有內政部警政署刑事警察局鑑驗通知書三紙在卷可稽，復有被害人
    甲○○立具之贓物認領保管單一紙在卷可憑，被告二人犯行，均堪予認定。
二、核被告丁○○所為，係犯刑法第三百二十八條第二項、第一項之強盜未遂罪、第
    三百二十一條第一項第三款之加重竊盜罪及槍砲彈藥刀械管制條例第十一條第四
    項、第十二條第四項之罪。其所犯上開槍砲彈藥刀械管制條例第十一條第四項及
    第十二條第四項二罪，係一行為而觸犯數罪名之想像競合犯，應從一重處斷。又
    其所犯上開強盜未遂罪、加重竊盜罪及槍砲彈藥刀械管制條例罪間，犯意各別，
    犯罪構成要件不同，應予分論併罰。查丁○○犯罪後，懲治盜匪條例已於九十年
    一月三十日公布廢止，比較廢止前懲治盜匪條例第五條第一項第一款之規定及刑
    法第三百二十八條第一項結果，自以適用裁判時之刑法三百二十八條第一項規定
    ，對被告較為有利。故被告丁○○強盜部分，係犯刑法第三百二十八條第二項、
    第一項之強盜未遂罪；此部分，公訴人認被告所為係犯廢止前懲治盜匪條例第五
    條第二項、第一項第一款之罪，其起訴法條尚有未洽，酌予變更。被告已著手強
    盜行為之實行，未生取得財物之結果，為未遂犯，爰依刑法第二十六條前段之規
    定，按既遂之刑減輕之。被告戊○○所為，係犯槍砲彈藥刀械管制條例第十一條
    第四項及第十二條第四項之罪；其所犯上開二罪間，係同一持有行為所觸犯，為
    想像競合犯，應從一重處斷。爰審酌被告二人之品性，及其不思正途，竟鋌而走
    險，嚴重危害社會治安及善良風氣，惡性匪淺，但諒其犯罪後偵審中坦承犯行頗
    具悔意等一切情狀，分別量處如主文所示之刑，併科罰金部分，並定易服勞役之
    折算標準，丁○○所處有期徒刑部分，並定其應執行之刑，以資懲儆。扣案之如
    主文所示之手槍及子彈係違禁物、虎頭鉗一枝，係供犯罪所用之物，且為被告所
    有，均依法宣告沒收。
三、據上論斷，應依刑事訴訟法第二百九十九條第一項前段、第三百條，槍砲彈藥刀
    械管制條例第十一條第四項、第十二條第四項，刑法第二條第一項前段、第三百
    二十八條第二項、第一項、第二十六條前段、第三百二十一條第一項第三款、第
    五十五條、第五十一條第五款、第三十八條第一項第一款、第二款，罰金罰鍰提
    高標準條例第二條，判決如主文。
本案經檢察官吳文政到庭執行職務。
中      華      民      國      九十一      年    四    月      二      日
                               臺灣臺南地方法院刑事第二庭
                                    法  官   王立村
右正本證明與原本無異。
如不服本判決，應於判決送達後十日內向本院提出上訴狀( 應附繕本 )。
                                    書記官   楊尚穎
中      華      民      國      九十一      年    四    月      二      日
附錄論罪科刑法條
刑法第三百二十八條第一項：
意圖為自己或第三人不法之所有，以強暴、脅迫、藥劑、催眠術或他法，至使不能抗
，而取他人之物或使其交付者，為強盜罪，處三年以上十年以下有期徒刑。
刑法第三百二十一條
犯竊盜罪而有左列情形之一者，處六月以上、五年以下有期徒刑：
  一  於夜間侵入住宅或有人居住之建築物、船艦或隱匿其內而犯之者。
  二  毀越門扇、牆垣或其他安全設備而犯之者。
  三  攜帶兇器而犯之者。
  四  結夥三人以上而犯之者。
  五  乘火災、水災或其他災害之際而犯之者。
  六  在車站或埠頭而犯之者。
  前項之未遂犯罰之。
槍砲彈藥刀械管制條例第十一條
  未經許可，製造、販賣或運輸第四條第一項第一款所稱其他可發射金屬或
  子彈具有殺傷力之各式槍砲者，處五年以上有期徒刑，併科新臺幣一千萬
  元以下罰金。
  未經許可，轉讓、出租或出借前項所列槍砲者，處三年以上十年以下有期
  徒刑，併科新臺幣七百萬元以下罰金。
  意圖供自己或他人犯罪之用，而犯前二項之罪者，處無期徒刑或七年以上
  有期徒刑，併科新臺幣一千萬元以下罰金。
  未經許可，持有、寄藏或意圖販賣而陳列第一項所列槍砲者，處一年以上
  七年以下有期徒刑，併科新臺幣七百萬元以下罰金。
  第一項至第三項之未遂犯罰之。
槍砲彈藥刀械管制條例第十二條
  未經許可，製造、販賣或運輸子彈者，處一年以上七年以下有期徒刑，併
  科新台幣五百萬元以下罰金。
  未經許可，轉讓、出租或出借子彈者，處六月以上五年以下有期徒刑，併
  科新台幣三百萬元以下罰金。
  意圖供自己或他人犯罪之用，而犯前二項之罪者，處三年以上十年以下有
  期徒刑，併科新台幣七百萬元以下罰金。
  未經許可，持有、寄藏或意圖販賣而陳列子彈者，處五年以下有期徒刑，
  併科新台幣三百萬元以下罰金。
  第一項至第三項之未遂犯罰之。
